臺灣高等法院交通事件裁定　　　　　　　94年度交抗字第68號
　　抗　告　人
　　即受處分人　甲○○
上列抗告人因違反道路交通管理處罰條例案件，不服臺灣士林地
方法院93年度交聲字第1603號，中華民國93年12月28日裁定，提
起抗告，本院裁定如左：
    主  文
抗告駁回。
    理  由
一、抗告意旨略以：抗告人為身心障礙之駕駛，於93年8月29日
    將其所有，有申請身心障礙專用停車位識別證之U3─381號
    營業用小客車停放於木柵動物園之身心障礙專用停車位，因
    一時疏忽未將身心障礙專用停車位識別證放置於擋風玻璃前
    ，其並無違規，有殘障手冊、專用停車位識別證為證，且路
    邊停車之停車費均可補件銷件，何以本件未能等同辦理云云
    。
二、按汽車駕駛人停車時，於身心障礙專用停車位違規停車者，
    處新臺幣600元以上1200元以下罰鍰，並應以最高額處罰之
    ，道路交通管理處罰條例第56條第1項第10款、第3項定有明
    文。
三、原裁定以：(一)受處分人對其未依規定掛置識別證即將車號
    U3─381號營業用小客車停放於木柵動物園之身心障礙者專
    用停車位，經臺北市政府警察局交通警察大隊拍照取證而逕
    行舉發等情，為受處分人所不否認，並有臺北市政府警察局
    北市警交大字第AT0000000號舉發違反道路交通管理事件通
    知單1件、現場採證照片2幀附卷可資佐證。(二)受處分人雖
    提出殘障手冊、專用停車位識別證證明其為身心障礙者，惟
    使用身心障礙者專用停車位者，應將專用停車識別證置於汽
    車擋風玻璃明顯處或黏貼於機車車首，以供查核驗證。且專
    用停車位識別證應由身心障礙者本人親自持用或家屬乘載身
    心障礙者本人時持用，家屬如未乘載身心障礙者本人時，不
    得使用專用停車位識別證；又專用停車位識別證不得轉借他
    人使用，違反者社政主管機關應註銷該專用停車位識別證，
    並於3年內不得再行申請核發，身心障礙者專用停車用設置
    管理辦法第9條第1項、第12條第1、2項、第13條第1、2項規
    定甚明。究其立法目的，係在確保專用停車位識別證由身心
    障礙者本人及搭載身心障礙者之家屬所專用，並使主管機關
    便於稽查，以保障身心障礙者使用專用停車位之權利。是即
    使為有權使用身心障礙專用停車位之人，仍須於停車時將專
    用停車識別證置於汽車擋風玻璃明顯處供查核檢驗，以確保
    上揭立法目的之達成。而觀諸採證照片，車號U3─381號營
    業用小客車係停放在地面上標繪有殘障圖案及藍色格位，且
    前方設有殘障者停車標誌處，停放時未依規定將專用停車識
    別證置於汽車擋風玻璃明顯處，顯然有違前開身心障礙者專
    用停車用設置管理辦法第9條第1項之規定，使道路主管機關
    無從查驗確認為身心障礙者之停車，有違規事實甚明。原處
    分機關爰引首揭規定，對受處分人裁處罰鍰1200元，並無不
    當。因而駁回本件異議，經核並無不合。
四、且交通部依身心障礙者專用停車位之使用精神及管理規定以
    交路字90年第069559號函釋以「有關使用身心障礙者專用停
    車位者，應將專用停車位識別證置於汽車擋風玻璃明顯處或
    黏貼於機車車首以供查核驗證，對於違規者當依道路交通管
    理處罰條例相關規定辦理。」在案，明白揭示使用身心障礙
    者專用停車位須放置專用停車位識別證以供查核，本件抗告
    人未依規定將專用停車識別證置於汽車擋風玻璃明顯處，既
    屬可歸責於抗告人自己之事由，其辯稱並無違規云云，自不
    足採。至抗告人另稱路邊停車尚可補件銷件，何以本件未能
    比照辦理云云，惟路邊收費停車係依停放時間收取停車費，
    並依規定有優惠抵繳停車費之情形，與本件之違規行為不同
    ，抗告人與之相提並論，顯有誤會。綜上所述，抗告意旨猶
    執陳詞，辯稱其疏忽未放置識別證，並未違規云云，指摘原
    裁定不當，為無理由，應予駁回。
據上論斷，應依刑事訴訟法第412條，道路交通案件處理辦法第
26條，裁定如主文。
中　　華　　民　　國　　94　　年　　2 　　月　　17　　日
                    交通法庭審判長法  官  許國宏
                          　　　　法　官  林銓正
　　                              法  官  洪光燦
以上正本證明與原本無異。
不得抗告。
　                                書記官  陳玉嬋
中　　華　　民　　國　　94　　年　　2 　　月　　22　　日
